# 疫情减免租金的账务处理

提问人：金宝 妈 咪 时间：2022-11-02 19:06:55
请教陈版主：
因疫情原因出租方给予承租方减免优惠，假设， 2021 年 9 月末，出租方与承租方签订租金减免协议，减免 2021 年 10 月至 2022 年 3 月的租金共计60,000元（每月 1 万*6)，且该减免可适用新冠疫情相关的租金减让特别规定，承租方相关事项的账务处理：
1. 2021 年 12 月 31 日时点，仍按与减免前计算的租赁负债的利息费用（未确认融资费用）计入财务费用，对使用权资产仍然计提折旧，计入相关费用科目（管理费用-使用权资产折旧），即确认 2021 年 10 月-12月的未确认融资费用及使用权资产折旧。
2. 在 2021 年 12 月 31 日时，是否应将减免 6 个月的租金（包含 2022 年1-3月的租金）在 2021 年 12 月 31 日时点全部冲减管理费用，还是只将 2021 年10-12月减免 3 个月的租金 3 万元冲减管理费用? 是应冲减原计入管理费用-使用权资产折旧明细吗，还是单设一个二级明细管理费用-租赁费，将冲减的负数体现在租赁费明细下？
3. 依据规定，减免租金冲减相关费用，本列中拟全额冲减管理费用，请问是否还需要冲减财务费用-未确认融资费用？
以上，请陈版主指教，非常感谢！

回答人：chenyiwei
1 、是。
2 、只将 2021 年10-12月减免 3 个月的租金 3 万元冲减管理费用。针对 2022 年 1 ～ 3 月的租金减免冲减 2022 年度损益。冲减原计入管理费用-使用权资产折旧明细。
3 、无需冲减财务费用——未确认融资费用。